【裁判字號】    98,訴,2011
【裁判日期】    981231
【裁判案由】    毒品危害防制條例
【裁判全文】
臺灣臺北地方法院刑事判決              98年度訴字第2011號
公  訴  人  臺灣臺北地方法院檢察署檢察官
被      告  甲○○
上列被告因違反毒品危害防制條例案件，經檢察官提起公訴（98
年度毒偵字第2909號），被告於準備程序進行中就被訴事實為有
罪之陳述，由本院合議庭裁定以簡式審判程序審理，判決如下：
    主  文
甲○○施用第一級毒品，累犯，處有期徒刑捌月。扣案之第一級
毒品海洛因驗餘淨重零點貳陸零公克沒收銷燬之，包裝上開海
洛因毒品之空袋壹個及分裝鏟壹支均沒收之。
    犯  罪  事  實
一、甲○○前於民國95年間因竊盜案件，經臺灣雲林地方法院判
    處有期徒刑3月確定，適逢中華民國九十六年罪犯減刑條例
    施行，上開徒刑經減為有期徒刑1月又15日，並於96年8月13
    日易科罰金執行完畢。又於96年間因竊盜案件，分別經臺灣
    雲林地方法院判處有期徒刑6月，並均減為有期徒刑3月，嗣
    均於97年5月12日易科罰金執行完畢。
二、甲○○於95年間因施用第一級毒品案件，經臺灣雲林地方法
    院裁定送觀察、勒戒後，認有繼續施用毒品之傾向，經同院
    裁定令入戒治處所施以強制戒治，嗣因戒治成效良好，認無
    繼續戒治之必要而於97年5 月28日予以釋放出所，並由臺灣
    雲林地方法院檢察署檢察官於97年9月2日以97年度戒毒偵字
    第40號為不起訴處分確定。詎仍不知悔改，且未戒除毒癮，
    基於施用第一級毒品海洛因之犯意，於98年10月2 日17時許
    ，在臺北縣深坑鄉某處，以將其所有之分裝鏟鏟取海洛因摻
    入香菸內點燃後吸食其煙之方式，施用第一級毒品海洛因。
    嗣於98年10月4 日10時45分許，為警在其臺北縣石碇鄉潭邊
    村湳窟26號住處扣得海洛因1 小包（毛重0.4380公克，淨重
    0.2380公克）及上開分裝鏟1 支，經採尿送驗，其結果呈「
    嗎啡陽性」反應，而查悉上情。
三、案經臺北縣政府警察局新店分局報請臺灣臺北地方法院檢察
    署檢察官偵查起訴。
    理  由
一、上開事實，業據被告甲○○於檢察官訊問時及本院審理中坦
    白承認，並有臺北縣政府警察局新店分局偵辦毒品危害防制
    條例案被移送者姓名及代碼對照表、台灣檢驗科技股份有限
    公司濫用藥物檢驗報告在卷及分裝鏟1 支扣案可稽，而所扣
    得之白色粉末1 包，經送驗結果，確含第一級毒品海洛因成
    分（毛重0.4380公克，淨重0.2380公克，取樣0.0020公克，
    餘重0.2360公克），此有交通部民用航空局航空醫務中心98
    年11月3日航藥鑑字第0985720號毒品鑑定書在卷可憑，堪認
    被告之自白與事實相符。又被告有如犯罪事實所載觀察、勒
    戒、強制戒治之執行紀錄等情，有臺灣高等法院被告前案紀
    錄表在卷可參。本件事證明確，被告於前開強制戒治執行完
    畢釋放後5年內，再犯本件毒品危害防制條例第10條第1項施
    用第一級毒品之犯行，可以認定。
二、查海洛因屬毒品危害防制條例第2條第2項第1 款所列之第一
    級毒品，故核被告所為，係犯毒品危害防制條例第10條第1
    項之施用第一級毒品罪。被告持有毒品進而施用，其持有之
    低度行為應為施用之高度行為所吸收，不另論罪。又被告有
    如犯罪事實欄所記載經執行有期徒刑完畢之犯罪前案紀錄，
    此有前開臺灣高等法院被告前案紀錄表在卷可按，其於受徒
    刑之執行完畢後，5 年以內故意再犯本案有期徒刑以上之罪
    ，為累犯，應依刑法第47條第1 項之規定，加重其刑。爰審
    酌被告前有竊盜、煙毒、贓物、毒品等刑事前案紀錄，素行
    不佳；且其前經刑罰處遇及毒品勒戒、戒治後，仍不知戒絕
    毒品，再犯本件施用毒品之犯行，可見其對於毒品之依賴性
    甚高，自我把持、控制之能力亦顯不佳；惟被告犯罪後尚能
    坦承犯行，態度良好，以及其學歷為國小畢業，目前從事板
    模工作等一切情狀，量處如主文所示之刑，以資警惕。
三、扣案之海洛因驗餘淨重0.2360公克，係第一級毒品，應依毒
    品危害防制條例第18條第1 項前段之規定沒收銷燬之（鑑驗
    耗損之第一級毒品，因已滅失，毋庸再予宣告沒收銷燬）。
    至上開包裝海洛因之包裝袋1 個，係用於包裹毒品之外包裝
    ，以防毒品裸露、潮濕，便於攜帶施用，與另扣案之分裝鏟
    1 支，均為供被告施用第一級毒品所用之物，且屬被告所有
    等情，業據被告供承在卷，爰均依刑法第38條第1項第2款規
    定沒收之。
四、據上論結，應依刑事訴訟法第273 條之1第1項、第299條第1
    項前段，毒品危害防制條例第10條第1項、第18條第1項前段
    ，刑法第11條前段、第47條第1 項、第38條第1項第2款，判
    決如主文。
本案經檢察官林冠佑到庭執行職務。
中    華    民    國    98    年    12    月    31    日
                  刑事第四庭    法  官  李明益
以上正本證明與原本無異。
如不服本判決應於收受送達後10日內向本院提出上訴書狀，並應
敘述具體理由；其未敘述上訴理由者，應於上訴期間屆滿後20日
內向本院補提理由書（均須按他造當事人之人數附繕本）「切勿
逕送上級法院」。告訴人或被害人如對於本判決不服者，應具備
理由請求檢察官上訴，其上訴期間之計算係以檢察官收受判決正
本之日期為準。
                                書記官  劉穗筠
中    華    民    國    98    年    12    月    31    日
附錄本案論罪科刑法條全文
毒品危害防制條例第10條
施用第一級毒品者，處 6 月以上 5 年以下有期徒刑。
施用第二級毒品者，處 3 年以下有期徒刑。

司法院資訊處製作；財團法人民間司法改革基金會備份。
